臺灣桃園地方法院交通事件裁定　　　　99年度交聲字第1841號
原處分機關　交通部公路總局新竹區監理所中壢監理站
異　議　人　嚴伯群
上列異議人即受處分人因違反道路交通管理處罰條例案件，對於
交通部公路總局新竹區監理所中壢監理站於民國97年2月4日以壢
監裁字第裁53-DB0000000號違反道路交通管理事件裁決書所為之
裁決處分（原舉發案號：桃園縣政府警察局桃警局交字第
DB0000000號）不服，聲明異議，本院裁定如下：
    主  文
異議駁回。
    理  由
一、原處分意旨略以：異議人即受處分人嚴伯群（下稱異議人）
    於民國96年6 月18日下午10時37分許，駕駛車牌號碼
    0838-HF 號之自用小客車，行經桃園縣中壢市○○○路與自
    強四路口處，經桃園縣政府警察局中壢分局文化派出所員警
    蘇天祥，認異議人有「闖紅燈（往中華路方向）、未帶駕照
    」之違規事實，遂以桃園縣政府警察局桃警局交字第DB0000
    000 號舉發違反道路交通管理事件通知單舉發。嗣原處分機
    關即交通部公路總局新竹區監理所中壢監理站認異議人確有
    「一、駕車行經有燈光號誌管制之交岔路口闖紅燈。二、駕
    駛汽車未隨身攜帶駕駛執照」之違規事實，乃於97年2 月4
    日以壢監裁字第裁53- DB0000000 號違反道路交通管理事件
    裁決書，依道路交通管理處罰條例第53條第1 項、第25 條
    第3 款、第63條第1 項及違反道路交通管理事件統一裁罰基
    準表之規定，裁處罰鍰共新臺幣（下同）6,000 元，並記違
    規點數3 點。
二、聲明異議意旨略以：伊並未闖紅燈；員警舉發當日，伊有隨
    身攜帶駕照，僅因員警對伊口出惡言，伊才沒有將駕照拿給
    員警查驗，員警舉發伊闖紅燈、未帶駕照，顯有違誤，爰請
    求撤銷原處分云云。
三、按汽車駕駛人駕駛汽車，應遵守道路交通標誌、標線、號誌
    之指示，道路交通安全規則第90條前段定有明文。復按汽車
    駕駛人，行經有燈光號誌管制之交岔路口闖紅燈者，處新臺
    幣1,800 元以上5,400 元以下罰鍰；汽車駕駛人，駕駛汽車
    未隨身攜帶駕駛執照者，處300 元以上600 元以下罰鍰；汽
    車駕駛人有第53條之情形者，並記違規點數3 點，道路交通
    管理處罰條例第53條第1 項、第25條第3 款、第63條第1 項
    第3 款分別定有明文。其中逾越應到案期限60日以上，逕行
    裁決處罰者，應分別處罰鍰5,400 元、600 元，違反道路交
    通管理事件統一裁罰基準表亦有明定。
四、異議人固不否認於前揭違規時、地，確有駕駛自小客車行經
    中壢市○○○路與自強一路口，遭員警攔停後，未將駕駛執
    照提供予員警查驗等情，惟矢口否認有何前揭違規行為，並
    以前揭情詞置辯，惟查：
  (一)異議人於98年9 月23日具狀向原處分機關陳稱：伊行經自強
    一路與自強路口時，當時號誌為黃燈，因深夜前方並無車輛
    ，伊即通過停止線，車輛進入路口中央號誌始轉為紅燈，異
    議人並無闖紅燈之行為云云，有異議人具名之陳述書1 紙在
    卷足憑（本院卷第10頁），然異議人於本院調查程序中改口
    辯稱：當天伊停在那邊是紅燈，快要變綠燈伊才走，警察就
    攔我下來，伊就停下來云云（見本院卷第19頁背面），證人
    行經自強一路與自強四路交岔口時，究係見路口為黃燈，故
    加速通過？抑或是在該路口停等紅燈後，待號誌轉為綠燈始
    行通過？供詞前後反覆不一，異議人前揭所辯，是否可採，
    非屬無疑。
  (二)而證人即本件舉發員警蘇天祥於本院調查程序中具結證稱：
    96年6 月18日當天，係由伊駕駛巡邏車搭載員警陳振榮，執
    行夜間22時至24時之巡邏勤務，伊往東園路方向行駛，行駛
    至桃園縣中壢市○○○路與自強四路口前20公尺處時，伊行
    向號誌為綠燈，但卻看到自強一路上有一輛自小客車闖紅燈
    ，伊遂左轉100 公尺後，將異議人攔下。伊請異議人出示相
    關文件，但異議人以不耐煩的口氣稱沒有帶任何證件等語（
    見本院卷第18頁背面）；而證人即同車員警陳振榮則具結證
    稱：當天伊協同蘇天祥員警執行22到24時之巡邏勤務，渠等
    之巡邏車由中壢市○○○路往東園路方向行駛，行駛到自強
    一路與自強四路口時，伊方向自強四路的號誌是綠燈，但卻
    發現有車輛由自強一路往中華路方向闖紅燈，渠等即開啟警
    示燈示意車輛停車受檢，當時車輛有停下來，異議人一開始
    一直不願意出示證件，最後有無拿出證件，伊也記不太清楚
    了等語（見本院卷第25頁背面），前揭證人所言，對於當天
    執行之勤務、異議人駕車的行向、闖紅燈情形、有無停車受
    檢、停車後有無與員警發生爭執等情形，證述均屬相符，佐
    以因異議人當天遭員警蘇天祥開立3 張舉發單，令員警蘇天
    祥記憶深刻乙節，據證人蘇天祥於本院結證明確（見本院卷
    第18頁），並有桃園縣政府警察局桃警局交字第DB0000000
    號、第DB0000 000號、第DB0000000 號舉發違反道路交通管
    理事件通知單（見本院卷第8 頁至第8 頁背面）等資料在卷
    可憑，員警對於同一駕駛人，於同日開立3 張舉發單，事屬
    特例，衡諸常情，當足以使舉發員警留下深刻之印象，且證
    人蘇天祥、陳振榮依法於上開時、地執行勤務，與異議人素
    不相識，復無何仇隙怨懟，嗣並經到庭具結擔保其所述之真
    實性，衡情應無甘冒偽證之重責而虛詞構陷異議人之理。是
    證人前揭證言，堪予採信，異議人確有行經有燈光號誌管制
    之交岔路口闖紅燈直行之違規行為，洵堪認定。
  (三)另異議人於本院調查程序中已自承：伊當天有帶駕駛執照，
    但放在車子上，伊沒有拿出來是事實等語，顯見異議人當天
    確實未將駕駛執照交予舉發員警查驗。異議人雖辯稱：伊當
    有攜帶駕駛執照，但因員警口出惡言，才未將駕駛執照拿出
    云云，然證人蘇天祥證稱：伊當天有請異議人提出相關證件
    ，伊忘記伊講過幾次。當伊告發完畢後，伊有告知違規內容
    ，並請異議人在告發單上簽名，然異議人拒絕簽名等語（見
    本院卷第18頁背面至第19頁），異議人於員警告口頭告知應
    提出相關證件後，固因主觀認員警員警口出惡言，不願配合
    提出駕駛執照，然於員警告以違規事實，並提示記載有「未
    帶駕照」違規事實之舉發違反道路交通管理事件通知單後，
    異議人為求自清，理當立即提出隨身所攜帶的駕駛執照供員
    警查驗，然異議人僅於舉發違反道路交通管理事件通知單上
    表達拒簽之文字，有前揭舉發違反道路交通管理事件通知單
    1 紙在卷足憑（見本院卷第8 頁），仍未出示駕駛執照供員
    警查驗，異議人當天是否如其所辯，有隨身攜帶駕駛執照，
    誠非無疑。異議人空以前揭情詞置辯，委無可採。
五、綜上所述，異議人確有「駕駛汽車未隨身攜帶駕駛執照」、
    「駕車行經有燈光號誌管制之交岔路口闖紅燈」之違規行為
    ，且逾越應到案期限（96年7 月3 日）60日以上仍未提出申
    訴、陳述或繳納罰鍰，是原處分機關依據道路交通管理處罰
    條例第53條第1 項、第25條第3 款以及違反道路交通管理事
    件統一裁罰基準及處理細則之規定，共裁罰6,000 元，並就
    闖紅燈部分，依同條例第63條第1 項第3 款之規定，記違規
    點數3 點，於法並無不合，本件異議為無理由，應予駁回。
六、依道路交通管理處罰條例第87條第2 項，道路交通事件處理
    辦法第18條，裁定如主文。
中    華    民    國    100   年    4   月     15     日
                     交通法庭  法  官  廖珮伶
以上正本證明與原本無異。
如不服本裁定，應於裁定送達後5 日內向本院提出抗告狀。
                               書記官  張良煜
中    華    民    國   100    年    4     月    21    日